臺灣新北地方法院民事判決
111年度訴字第2312號
原      告  潔亨有限公司

法定代理人  林郁翔  
訴訟代理人  王進財  
被      告  曾瓊英  
上列當事人間侵權行為損害賠償事件，本院於民國111年11月29
日言詞辯論終結，判決如下：
    主  文
原告之訴駁回。
訴訟費用由原告負擔。
    事實及理由
一、原告主張：
  ㈠被告（即車號00-0000車輛車主）涉嫌於111年3月18日下午22
    時許，在新北市板橋區縣民大道3段華翠橋下，因欲尋短，
    縱燒己車，完全不顧車旁尚有其他車輛，除燒毀本身所有8A
    -0106車輛乙部（下稱被告車輛）外，並延燒焚毀原告所有
    車號000-0000車輛乙部（下稱原告車輛）及車上園藝工程生
    產工具1批，原告無端受此不法侵害，致所謀生從事之園藝
    工程延宕，且平日收入斷絕，爰依侵權行為法律關係，請求
    被告賠償原告車輛及園藝工具損失新臺幣（下同）982,512
    元，與15日營業損失50,000元，合計1,032,512元。
  ㈡縱本件縱火燒車之人為被告之女兒，但被告是車主，應負連
    帶賠償責任。又平常被告這台車都是被告與其女兒都有在開
    ，並非被告並不知道只有她女兒在開，我有看監視錄影畫面
    ，被告與其女兒都有在開車。
  ㈢並聲明：被告應給付原告1,032,512元。
二、被告則以：本件縱火燒車之人為被告之女兒，原告請求被告
    賠償，並無理由等語置辯。並聲明：原告之訴駁回。
三、原告主張被告為車號00-0000車輛車主，該車於111年3月18
    日下午22時許，在新北市板橋區縣民大道3段華翠橋下，遭
    縱火燒毀，並延燒焚毀原告所有車號000-0000車輛乙部及車
    上園藝工程生產工具1批之事實，有照片在卷可稽，且為被
    告所不爭執，堪信為真實。
四、原告復主張被告涉嫌於上開時地，因欲尋短而縱燒己車，原
    告無端受不法侵害，致所謀生從事之園藝工程延宕，且平日
    收入斷絕，自得依侵權行為法律關係，請求被告賠償原告車
    輛及園藝工具損失982,512元，與15日營業損失50,000元，
    合計1,032,512元；縱本件縱火燒車之人為被告之女兒，但
    被告是車主，亦應負連帶賠償責任等情。則為被告所否認，
    並以前開情詞置辯。經查：
  ㈠按當事人主張有利於己之事實者，就其事實有舉證之責任。
    但法律別有規定，或依其情形顯失公平者，不在此限，民事
    訴訟法277條定有明文。又民事訴訟如係由原告主張權利者
    ，應先由原告負舉證之責，若原告先不能舉證，以證實自己
    主張之事實為真實，則被告就其抗辯事實即令不能舉證，或
    其所舉證據尚有疵累，亦應駁回原告之請求（最高法院17年
    上字第917號民事判例參照）。
  ㈡原告主張被告涉嫌於上開時地，因欲尋短而縱燒己車之事實
    ，為被告所否認，並提出台灣新北地方檢察署111年度偵字
    第27846號聲請簡易判決處刑書為證，觀諸該聲請簡易判決
    處刑書已載明本件縱火燒車之人為訴外人楊仁祥（應即被告
    之女兒），可見原告主張被告涉嫌於上開時地，因欲尋短而
    縱燒己車之事實，尚非真實。
  ㈢原告復主張被告既係車主，並將車輛借予其女楊仁祥使用，
    自應負連帶賠償責任云云。惟按「因故意或過失，不法侵害
    他人之權利者，負損害賠償責任。故意以背於善良風俗之方
    法，加損害於他人者亦同。違反保護他人之法律，致生損害
    於他人者，負賠償責任。但能證明其行為無過失者，不在此
    限」、「數人共同不法侵害他人之權利者，連帶負損害賠償
    責任。不能知其中孰為加害人者亦同。造意人及幫助人，視
    為共同行為人」，民法第184、185條分別定有明文。查本件
    被告縱有將車輛借予楊仁祥使用，原告就被告該借用行為係
    故意或過失，不法侵害原告權利之事實，仍應負舉證責任，
    因原告並未能舉證證明之，自應駁回原告之訴。
五、從而，本件原告依侵權行為法律關係，訴請被告應給付原告
    1,032,512元，為無理由，應予駁回。
六、本件事證已臻明確，兩造其餘主張及攻擊防禦方法，核與判
    決結果不生影響，爰不一一論述，附此敘明。
七、訴訟費用負擔之依據：民事訴訟法第78條。
中　　華　　民　　國　　111 　年　　12　　月　　16　　日
                  民事第五庭    法　官　連士綱
以上正本係照原本作成
如對本判決上訴，須於判決送達後20日內向本院提出上訴狀。如
委任律師提起上訴者，應一併繳納上訴審裁判費。
中　　華　　民　　國　　111 　年　　12　　月　　19　　日
                                書記官　游曉婷